臺灣臺北地方法院刑事判決　　　九十五年度訴字第一九五八號
公　訴　人　臺灣臺北地方法院檢察署檢察官
被　　　告　甲○○
上列被告因違反毒品危害防制條例案件，經檢察官提起公訴（九
十五年度毒偵字第二五五三號），嗣被告於準備程序中就被訴事
實為有罪之陳述，經告以簡式審判之旨，並聽取當事人之意見後
，經本院合議庭裁定以簡式審判程序審理，判決如下：
    主  文
甲○○施用第一級毒品，處有期徒刑捌月；又施用第二級毒品，
處有期徒刑伍月。應執行有期徒刑壹年。
    事  實
一、甲○○前於民國九十三年間因施用毒品案件，經臺灣板橋地
    方法院以九十三年度毒聲字第五○號刑事裁定送觀察、勒戒
    後，因認無繼續施用毒品之傾向，於九十三年三月十一日觀
    察、勒戒執行完畢出所，並經臺灣板橋地方法院檢察署檢察
    官於九十三年二月十三日以九十三年度毒偵字第三五二號為
    不起訴處分確定，又於九十四年間因施用毒品案件，經臺灣
    板橋地方法院以九十五年度訴字第一七六八號刑事判決判處
    施用第一級毒品有期徒刑七月，施用第二級毒品有期徒刑四
    月，應執行有期徒刑九月確定（不構成累犯），仍不知檢束
    行為，竟基於施用第一級毒品之犯意，於九十五年六月二十
    一日晚間九時至十一時之間某時許，在臺北縣新店市○○路
    六十巷十六號其友賴富丰住處，以香菸包捲海洛因點火之方
    式，施用第一級毒品海洛因一次，又另行起意，基於施用第
    二級毒品之犯意，於上開施用海洛因後，在同處所，以安非
    他命置於玻璃球吸食器內燒烤吸食煙霧之方式，施用安非他
    命一次。嗣於翌日凌晨三時三十分許，在前開處所，為警查
    獲後採尿送驗，始悉上情。
二、案經臺北縣政府警察局新店分局報請臺灣臺北地方法院檢察
    署檢察官偵查起訴。
    理  由
一、訊據被告甲○○對於上揭犯罪事實坦承不諱（見本院卷第五
    十六頁反面、第六十三頁反面至第六十四頁），且：
  (一)被告為警查獲後採集之尿液，經送臺灣檢驗科技股份有限公
    司以氣相層析質譜儀分析法確認檢驗後，確呈安非他命類、
    鴉片類陽性反應，有該公司濫用藥物尿液檢驗報告附卷可稽
    （見臺灣臺北地方法院檢察署九十五年度毒偵字第一六九三
    號偵查卷第七十一頁）。
  (二)被告前於九十三年間因施用毒品案件，經臺灣板橋地方法院
    以九十三年度毒聲字第五○號刑事裁定送觀察、勒戒後，因
    認無繼續施用毒品之傾向，於九十三年三月十一日觀察、勒
    戒執行完畢出所，並經臺灣板橋地方法院檢察署檢察官於九
    十三年二月十三日以九十三年度毒偵字第三五二號為不起訴
    處分確定，又於九十四年間因施用毒品案件，經臺灣板橋地
    方法院以九十五年度訴字第一七六八號刑事判決判處施用第
    一級毒品有期徒刑七月，施用第二級毒品有期徒刑四月，應
    執行有期徒刑九月確定，有臺灣板橋地方法院檢察署九十三
    年度毒偵字第三五二號檢察官不起訴處分書、臺灣板橋地方
    法院九十五年度訴字第一七六八號刑事判決、臺灣高等法院
    被告前案紀錄表存卷可考（見本院卷第九頁、第三頁至第六
    頁、臺灣臺北地方法院檢察署九十五年度毒偵字第二五五三
    號偵查卷第二頁至第三頁）。
  (三)綜上所述，足見被告任意性自白與事實相符，本案事證明確
    ，被告施用第一級毒品及第二級毒品犯行，堪以認定，應依
    法論科。
二、論罪科刑：
  (一)被告行為後，刑法部分條文業於九十四年一月七日修正，同
    年二月二日公布，並於九十五年七月一日施行，修正後即現
    行刑法第二條第一項規定：「行為後法律有變更者，適用行
    為時之法律，但行為後之法律有利於行為人者，適用最有利
    於行為人之法律。」上開規定乃與刑法第一條罪刑法定主義
    契合，而貫徹法律禁止溯及既往原則，係規範行為後法律變
    更所生新舊法律比較適用之準據法，是刑法第二條本身雖經
    修正，但刑法第二條既屬適用法律之準據法，本身尚無比較
    新舊法之問題，應一律適用裁判時即修正後刑法第二條規定
    以決定適用之刑罰法律，合先敘明。而有關新舊法之比較，
    應就罪刑有關之共犯、連續犯、牽連犯加重等暨其他法定加
    減原因（如身分加減）與加減例等一切情形，綜其全部罪刑
    之結果而為比較（最高法院九十五年第八次刑事庭會議決議
    參照）。經查：
    1.修正後刑法第五十一條第五款將數罪併罰之有期徒刑，合
      併應執行之刑期最高度提高為三十年，顯較修正前刑法第
      五十一條第五款規定之二十年不利於被告，故本案應適用
      修正前刑法第五十一條第五款之規定。
    2.綜上條文修正前、後之比較，自應適用被告行為時之法律
      ，對被告較為有利。
  (二)按海洛因、安非他命分屬毒品危害防制條例第二條第二項第
    一款、第二款所定之第一級毒品、第二級毒品，不得施用、
    持有。核被告施用海洛因及安非他命行為，分別係犯毒品危
    害防制條例第十條第一項施用第一級毒品罪、同條第二項施
    用第二級毒品罪。其持有海洛因、安非他命之低度行為，分
    別為施用海洛因、安非他命之高度行為所吸收，不另論罪。
    其所犯上開二罪，犯意各別，罪名不同，應分論併罰之。爰
    審酌被告前因施用毒品送觀察、勒戒及法院判刑後，猶不知
    悛悔，復又施用毒品，所為對個人身心戕害甚鉅，惟其犯罪
    後坦承犯行，兼衡其犯罪之動機、目的、手段、施用次數、
    智識程度、生活狀況等一切情狀，分別量處如主文所示之刑
    ，並依修正前刑法第五十一條第五款定其應執行刑。
三、被告於九十四年九月十一日或十二日之某時，在臺北縣中和
    市○○路二三六巷二十弄十二號二樓其兄劉大虎住處，以將
    海洛因摻入香煙內燃燒吸用之方式，施用第一級毒品海洛因
    一次，另基於施用第二級毒品安非他命之犯意，於九十四年
    九月十二日中午，在同處所，以將安非他命放入玻璃球燃燒
    加熱產生煙霧之方式，施用第二級毒品安非他命一次等事實
    ，業經臺灣板橋地方法院以九十五年度訴字第一七六八號刑
    事判決判處被告施用第一級毒品有期徒刑七月，施用第二級
    毒品有期徒刑四月，應執行有期徒刑九月確定，有該刑事判
    決、臺灣高等法院被告前案紀錄表在卷可參，然該部分犯罪
    時間與本案之犯罪時間相隔已逾九個月，且被告於該案件審
    理時及本案審理時，均一致供稱：伊於九十四年九月十三日
    為警查獲後，就沒有想要再繼續施用海洛因及安非他命，於
    九十五年六月二十一日是因伊去找朋友借錢，朋友的住處有
    人在施用毒品，他們怕伊去告發，叫伊一起施用，伊才會又
    施用的等語（見臺灣臺北地方法院檢察署九十五年度毒偵字
    第二五五三號偵查卷第六頁、本院卷第五十六頁反面）。是
    自難認本案與該案被告係基於概括犯意而為，自無修正前刑
    法關於連續犯之裁判上一罪關係之適用，本案既非該案件起
    訴之效力所及，本院就事實欄之事實，自應另為實體裁判，
    併此敘明。
據上論斷，應依刑事訴訟法第二百七十三條之一第一項、第二百
九十九條第一項前段，毒品危害防制條例第十條第一項、第二項
，刑法第十一條前段、第二條第一項前段，修正前刑法第五十一
條第五款，判決如主文。
本案經檢察官戴文亮到庭執行職務
中　　華　　民　　國　九十六　年　  二  　月  二十七  日
　　                      臺灣臺北地方法院刑事第十四庭
                              法      官  孫萍萍
上正本證明與原本無異。
如不服本判決，應於判決送達後十日內，向本院提出上訴狀。
                              書  記  官  劉麗英
中　　華　　民　　國　九十六　年　  二  　月  二十七  日
